【裁判字號】    89,上易,851
【裁判日期】    890509
【裁判案由】    毀棄損壞
【裁判全文】
臺灣高等法院臺中分院刑事判決          民國八十九年度上易字第八五一號
    上  訴  人  臺灣苗栗地方法院檢察署檢察官
    被      告  戊○○
                丙○○
                丁○○
右上訴人因被告毀損案件，不服台灣苗栗地方法院中華民國八十九年一月十一日第一
審判決（民國八十九年度易字第一一六○號，起訴案號：台灣苗栗地方法院檢察署民
國八十八年度偵字第五三二○號），提起上訴，本院判決如左：
    主      文
上訴駁回。
    事實及理由
一、本案經本院審理結果，認第一審判決認事用法及量刑均無違誤或不當，應予維持
    ，並引用第一審判決書記載之事實、證據及理由（如附件）。
二、原審判決審酌被告等犯罪動機、目的、手段、犯罪所生危害、犯後均坦承犯行及
    尚未與告訴人達成和解等一切情狀，各量處拘役四十日，同時諭知如易科罰金折
    算標準，已依刑法第五十七條規定，就科刑輕重應注意事項詳予審酌，尚無顯然
    失出情形。檢察官據告訴人聲請上訴，指被告等未與告訴人和解顯無悔意，原指
    摘原審判決量刑過輕等語。但查原審量刑時，已將被告未與告訴人達成和解情狀
    斟酌在內，有如上述，上訴非有理由，應予駁回。
三、被告戊○○、丁○○二人經合法傳喚無正當理由而未到，被告丙○○雖提出因足
    傷仍在住院之台大醫院診斷證明書一紙，說明未能如期到庭原因，難謂無正當理
    由。惟查該被告於歷次偵審中，均坦承該項犯行不諱，對原審判決之論罪亦未聲
    明上訴，堪見其已停服原審判決之事實認定及量刑。按刑事訴訟法第三百七十一
    條規定，旨在保護被告防禦權之正當行使，除非被告經合法傳喚無正當理由而不
    到庭，可視為自行放棄抗辯外，非經被告到庭說明，不得逕行判決，固屬常態，
    但查本件被告丙○○部分，如上所述，其已信服原審論罪判決，而本院審理結果
    ，復認原審判決認事用法及量刑，均無違法或不當，駁回檢察官指摘原審判決量
    刑過輕之上訴，則未待該被告到庭陳述，逕行判決，對其並無不利或有欠保護之
    處，核與上述法條立法意旨，尚無違背（應與強制辯護案件，未選任律師或指定
    辯護人或已選任律師或指定辯護人而未於審判期日到庭為被告辯護，但諭知被告
    無罪時，其判決尚難指為違反刑事訴訟法第二百八十四條前段規定之立法本旨同
    視），爰均不待被告等陳述，逕行判決。
四、據上論斷，應依刑事訴訟法第三百七十三條、第三百七十一條、第三百六十八條
    ，判決如主文。
本案經檢察官甲○○到庭執行職務。
中      華      民      國    八十九     年      五       月     九     日
                                  臺灣高等法院臺中分院刑事第二庭
                                        審判長法  官  羅  禮  政
                                              法  官  蔡  聰  明
                                              法  官  陳  欣  安
右正本證明與原本無異。
不得上訴。
                                              書記官    錫  彬
中      華      民      國    八十九     年      五       月     十     日
                                                                        Ｆ
臺灣苗栗地方法院刑事判決                        八十八年度易字第一一六號
    公  訴  人  臺灣苗栗地方法院檢察署檢察官
    被      告  戊○○  男  二十一歲（民國○○○年○月○○○日生）
                        住台中縣豐原市○○路二九八巷五號
                        居苗栗縣後龍鎮○○路十號
                        身分證統一編號：Ｆ0000000三號
                丙○○  男  十八歲（民國○○年○月○○○日生）
                        住苗栗縣後龍鎮○○路一０七號
                        身分證統一編號：Ｚ000000000號
                丁○○  男  十九歲（民國○○○年○○月○日生）
                        住苗栗縣後龍鎮○○路三十巷三號
                        身分證統一編號：Ｚ000000000號
右列被告因毀損案件，經檢察官提起公訴（八十八年度偵字第五三二０號），本院判
決如左：
    主  文
戊○○、丙○○、丁○○共同損壞他人之大門玻璃、監視器及電動玩具機台，足以生
損害於他人，各處拘役肆拾日，如易科罰金均以佰元折算壹日。
    事  實
一、戊○○、丙○○及丁○○三人，因於民國八十八年八月十三日凌晨四時三十分許
    ，共同往苗栗縣後龍鎮○○路一二九之一號金樺遊藝場內尋人未果，疑為上開遊
    藝場員工通風報信，竟因之心生不滿，經由戊○○提議報復，遂基於共同犯意之
    聯絡，分持鐵棍、鐵鎚及撞球桿等物（未扣案而散失），將上開遊藝場之大門玻
    璃二塊、監視器一組及水果台四台、快打旋風四台、魔術方塊一台、滿貫大亨五
    台、益智篇四台等電動機具敲毀，足生損害於上開遊藝場之經營者即乙○○、楊
    溪泉（二人合夥經營上開遊藝場、起訴書漏植楊溪泉）。
二、案經被害人乙○○訴由苗栗縣警察局竹南分局報請臺灣苗栗地方法院檢察署檢察
    官偵查起訴。
    理  由
一、右揭事實，迭據被告戊○○、丙○○及丁○○於警訊及偵審中自白不諱，核與告
    訴人乙○○指訴情節相符，並據證人張正仲於警訊時證述綦詳，事證明確，渠等
    犯行均堪認定。
二、核被告戊○○、丙○○、丁○○所為，均係犯刑法第三百五十四條之毀損罪。渠
    等就上開所犯，有犯意聯絡、行為分擔，為共同正犯。爰審酌被告三人犯罪之動
    機、目的、手段，犯罪所生之危害、犯罪後均坦承犯行、惟尚未與告訴人達成和
    解（為被告與告訴人於本院審理時陳明）等一切情狀，分別量處如主文所示之刑
    ，並均諭知易科罰金之折算標準。
三、被告持以毀損他人之物所用之鐵棍、鐵鎚及撞球桿等物，雖為被告或於路邊撿拾
    而來、或攜自家中，然均因未扣案而散失，故為免執行之困難，而不予宣告沒收
    。
據上論斷，應依刑事訴訟法第二百九十九條第一項前段，刑法第二十八條、第三百五
十四條、第四十一條，罰金罰鍰提高標準條例第一條前段、第二條，判決如主文。
中      華      民      國    八十九    年      一      月     十一     日
                                        法  官  周  淡  怡
右正本證明與原本無異。
如不服本判決，應於判決送達後十日內向本院提出上訴狀( 應附繕本 )，上訴於
臺灣高等法院台中分院。
                                        書記官  陳  貴  瑋
中      華      民      國    八十九    年      一      月     十一     日
附錄論罪科刑法條
刑法第三百五十四條
毀棄、損壞前二條以外之他人之物，或致令不堪用，足以生損害於公眾或他人者，處
二年以下有期徒刑、拘役或五百元以下罰金。


司法院資訊處製作；財團法人民間司法改革基金會備份。
